# 融资租赁－售后回租

提问人：yukyluky 时间：2014-01-08 14:46:09
某项固定资产设备购入时，甲公司与设备生产商签订该设备的买卖合同A，并根据买卖合同A的售价入固定资产原值，之后甲公司又与融资租赁公司签订该设备的融资租赁合同B，该设备融资租赁合同B中附有设备买卖合同C, 设备买卖合同C的条款中设备买受人为融资租赁公司且设备售价与原设备买卖合同A的售价相同，融资租赁合同B中未指明该设备系由甲公司转让给融资租赁公司，且也未指明之前的设备买卖合同A已解除，根据以上情况有以下几项疑问：（ 1 ）以上业务是否形成售后回租？（ 2 ）若以上业务形成售后回租，因融资租赁合同中的设备售价与最初固定资产入账原值相同，且低于最低租赁付款额的现值，签订融资租赁合同时点固定资产需应重新入账，入账原值是否可以按融资租赁合同中的设备售价？固定资产重新入账原值与固定资产账面价值差异形成递延收益，需在固定资产剩余可使用年限进行折旧摊销？（ 3 ）若融资租赁合同B中指明解除设备买卖合同A，以上业务是否形成售后回租。

回答人：chenyiwei
建议由律师或者其他法律专业人士对这几个合同涉及的法律关系进行梳理，以确保各合同之间的关系合乎法律规定。在此基础上考虑交易的经济实质，如果实质上属于以该设备为抵押进行债务融资的，则基于实质重于形式原则，可按抵押借款进行会计处理。（售后回租构成融资租赁交易的经济实质就是以租赁物为抵押的贷款）